# 违规使用银行借款的处理

提问人：强了个强 时间：2012-08-22 15:29:39
如果A企业为了借款，并应银行的要求，比如银行规定借款的用途（比如购买原材料，其他不借），企业与一个供应商B签订了假的购买合同，贷银行将钱（借款)全部打到供应商账户时，供应商又通过反向购买（B买A）将此笔钱转回，这样A就获取了这笔借款，规避的银行的控制，但是资金的使用与给银行等合同全是假的，这样对银行、对审计、对企业自身各有什么样的影响，违背了那些规定，如果审计时点合同尚未到期，这个如何披露，求大虾教育

回答人：chenyiwei
回复 强了个强 的帖子
1 、这样操作首先表明企业管理层的诚信有问题，要考虑在其他方面是否可能存在舞弊，以及对内控可依赖性和综合风险评估的影响。
2 、如果该问题被银行发现，银行有权随时提前收回借款等惩罚措施，对此可能影响公司的流动性以及负债的归类。对于可能的罚息等，需按或有事项原则确认（如需要）和披露。 主要的监管法规包括《贷款通则》、银监会发布的贷款管理暂行办法，以及借款合同的约定等。